【裁判字號】    89,簡上,170
【裁判日期】    891230
【裁判案由】    違反著作權法
【裁判全文】
臺灣彰化地方法院刑事判決              八十九年度簡上字第一七號
    上  訴人即
    公  訴  人  臺灣彰化地方法院檢察署檢察官
    被      告  乙○○
右列上訴人因侵害著作權案件，不服本院八十九年度員簡字第七號八十九年七月三十
一日第一審判決（聲請案號：八十八年度偵字第一００四一號），及移送併辦：（八
十九年度偵字第七二七八號、臺灣士林地方法院檢察署八十九年度偵字第六五二七號
），本院管轄第二審合議庭依通常程序審理，自為第一審判決如左︰
    主  文
原判決撤銷。
乙○○以犯明知為侵害著作權之物而意圖散布而陳列之方法侵害他人之著作權之罪為
常業，處有期徒刑壹年貳月。
扣案之盜版錄音帶貳仟肆佰拾肆捲及光牒片壹仟玖佰捌拾片均沒收。
    事    實
一、乙○○前曾因業務侵占罪經台灣台中地方法院判處有期徒刑六月，緩刑三年，於
    八十七年七月廿五日確定，尚在緩刑期中，猶不知悔改，明知扣案所示之錄音帶
    、光牒片係未經著作權人授權重製之盜版物品，屬侵害他人著作權之物，竟基於
    意圖散布、販賣並以之為常業之犯意，自八十八年十月中旬間起至八十九年八月
    中旬止，先後於：（一）八十八年十月十七日，在彰化市○○路旁夜市向年籍不
    詳人士以每捲新台幣（下同）五十元價格販進、未經著作權人甲○○○股份有限
    公司（下稱大旗公司）授權重製、由孫淑媚主唱之盜版錄音帶二十捲，於八十八
    年十月十八日，在彰化縣員林鎮○○路華成市場內，以每捲一百元價格公然陳列
    、販賣；同日上午十一時五十分許，為大旗公司告訴代理人高樹基會同警方於上
    址市場查獲，並當場扣得侵害大旗公司著作權之錄音帶二十捲。（二）八十九年
    七月上旬，在台中向姓名不詳綽號阿傑之人，以每片光牒片或每捲錄音帶二十元
    之價錢販入後，以每片光牒片一百元、每捲錄音帶五十元售價出賣；於八十九年
    七月八日十七時三十分許，在台北縣淡水鎮○○路二號前，擺攤販售收市後欲離
    去時，為國際唱片業交流基金會人員林英傑會警於其所駕貨車上查獲盜版音樂光
    牒片一千九百零七片、盜版錄音帶二千三百九十四捲。（三）於八十九年八月間
    以每片盜版光牒片四十元價錢販入而以每片一百元價格出售，嗣於八十九年八月
    十一日廿二時四十五分許，在彰化縣員林鎮○○街員林國小後面擺攤陳列販售時
    ，經華特國際股份有限公司人員謝萬能會警查獲，扣得盜版光牒片七十三片。乙
    ○○先後三次計被查扣盜版錄音帶貳仟肆佰拾肆捲及光牒片壹仟玖佰捌拾片，其
    以此意圖散布而陳列之方法侵害他人之著作權，並恃以為生，以之為常業。
二、案經大旗公司訴由彰化縣警察局員林分局先後移送臺灣彰化地方法院檢察署檢察
    官偵查起訴及移送併辦，並台北市政府警察局大安分局報請臺灣士林地方法院檢
    察署檢察官移送併辦。
    理  由
一、本件係公訴人聲請簡易判決處刑之案件，經本院彰化簡易庭判決後，被告上訴由
    本院審理中，因認非屬簡易程序案件，爰依通常程序審理，自為第一審判決，合
    先敘明。
二、訊據被告乙○○固坦承於前開時、地設攤出售扣案之錄音帶及ＣＤ光碟片之事實
    不諱，惟矢口否認右揭一時地被查獲前知悉該錄音帶及ＣＤ係未經著作財產權人
    授權而擅自重製之版帶及以之為常業，辯稱：「伊並不知該錄音帶及ＣＤ係仿
    冒品，係查獲後始知悉；且伊係擺攤販售版權音樂帶，並非以販賣版錄音帶及
    ＣＤ為常業」云云。惟查：（一）被告明知扣案錄音帶及光牒片均係盜版而侵害
    他人著作權之物等情，業據被告乙○○於警訊、偵查及本院調查中供明，核與告
    訴代理人大旗公司人員高樹基、國際唱片業交流基金會人員林英傑、華特國際股
    份有限公司人員謝萬能指訴情節相符，並有扣案之盜版光牒片、錄音帶可資佐證
    。（二）扣案之錄音帶及ＣＤ光碟片分別為大旗公司、華特國際股份有限公司及
    滾石公司、新力哥倫比亞公司、福茂公司、魔岩公司、艾迴公司、華納公司、豐
    華公司、上華公司、科藝百代公司、環球公司、博德曼公司等公司製作發行，享
    有著作權之事實，並據各告訴人代理人指訴在卷，並有該等公司所發行之錄音帶
    之封面、經濟部及台北市政府核發各該公司之營業執照、營利事業登記證影本附
    卷可稽。（三）又被告販入之前開ＣＤ光碟片每片二十或四十元、錄音帶一捲二
    十或五十元，並以每捲或每片一百元之價格販售，其價格遠較一般授權發行之售
    價為低，且衡之被告批購之對象，既無商號及固定處所，又無具體確切之姓名、
    年籍資料可供查考，被告又係於市場臨時、機動設攤販賣等情節，徵之社會事實
    與經驗，應認被告顯係明知該錄音帶及ＣＤ光碟片係非法重製品，因貪圖價廉為
    轉售圖利，始予以販入無訛。（四）再被告係以在市場擺攤出售音樂帶為業，業
    據其供明，且一再購置大量之非法重製錄音帶及ＣＤ光碟片販售圖利，為警查獲
    多次，查扣之盜版錄音帶及光牒片多達二千四百十四捲、一千九百八十片，被告
    顯係以販賣侵害他人著作權之物為其生活之資之事實甚明，自應認係常業犯。是
    被告所辯均係事後卸責之詞，委無足採，本件事證已臻明確，被告犯行堪予認定
    。
三、核被告明知為侵害著作權之仿冒錄音帶及ＣＤ光碟片，而以著作權法第八十七條
    第二款所示意圖營利而交付之方法，侵害他人著作權之行為，並以之為業，係犯
    同法第九十四條、第九十三條第三款之以侵害他人著作權之罪之常業犯，公訴人
    認係該法第九十三條第三款之罪，起訴法條容有末洽，應予變更。又聲請簡易判
    決處刑書漏未起訴部分，因與起訴經認定有罪部分有連續犯之裁判上一罪關係，
    經檢察官移送併辦，依審判不可分原則，本院自應審理。再被告因前曾犯業務侵
    占罪經台灣台中地方法院判處有期徒刑六月，緩刑三年，於八十七年七月廿五日
    確定，尚在緩刑期中（有本院被告全國刑案紀錄表可參），本件再犯上揭之罪，
    自不符緩刑要件，法定刑亦不得易科罰金，是公訴人聲請簡易判決處刑，即有未
    合，應由本院依通常程序審理；而原審因未及審酌移送併辦部分而據以簡易處刑
    判決，亦嫌欠妥，公訴人據此上訴，非無理由，原判決應予撤銷改判，並由本院
    自為第一審判決。爰審酌被告尚在緩刑期中之素行及其犯罪之動機、目的、手段
    、所生危害、經營及販售之規模及其犯後之態度等一切之情狀，量處如主文所示
    之刑，以示懲儆。扣案之之ＣＤ光碟片及錄音帶，係被告所有，供犯罪所用之物
    ，爰依刑法第三十八條第一項第二款規定，宣告沒收之。
據上論斷，應依刑事訴訟法第四百五十五條之一第一項、第三項、第三百六十九條第
一項、第四百五十二條、第三百條、第二百九十九條第一項前段，著作權法第九十四
條、刑法第十一條前段、第三十八條第一項第二款，判決如主文。
本案經檢察官吳憲明到庭執行職務。
中    華    民    國    八十九      年    十二      月      三十        日
                              臺灣彰化地方法院刑事第二庭
                                        審判長法官  林  欽  章
                                        法      官  王  鏡  明
                                        法      官  康  弼  周
右正本證明與原本無異。
如不服本判決，應於判決送達後十日內向本院提出上訴狀（須附繕本）。
                                        法院書記官  謝  鈴  玉
中    華    民    國     九十       年     一       月       五         日
著作權法第九十四條
以犯第九十一條、第九十二條或第九十三條之罪為常業者，處一年以上七年以下有期
徒刑，得併科新台幣四十五萬元以下罰金。


司法院資訊處製作；財團法人民間司法改革基金會備份。
